【裁判字號】    97,消債更,1570
【裁判日期】    980422
【裁判案由】    更生事件
【裁判全文】
臺灣板橋地方法院民事裁定          97年度消債更字第1570號
聲  請  人  甲○○
代  理  人  邵良正律師
上列聲請人依消費者債務清理條例聲請更生事件，本院裁定如下
：
    主    文
更生及保全處分之聲請均駁回。
聲請費用由聲請人負擔。
    理    由
一、按債務人對於金融機構因消費借貸、自用住宅借款、信用卡
    或現金卡契約而負債務，在聲請更生或清算前，應提出債權
    人清冊，以書面向最大債權金融機構請求協商債務清償方案
    並表明共同協商之意旨，消費者債務清理條例第151 條第1
    項定有明文。又聲請更生或清算不合程式或不備其他要件者
    ，法院應以裁定駁回之，但其情形可以補正者，法院應定期
    間先命補正，復為同條例第8 條所明定。
二、本件聲請人即債務人向本院聲請更生，雖主張其有不能清償
    債務情事，前已提出債權人清冊，於民國97年7 月26日委由
    律師以存證信函向最大債權金融機構聯邦商業銀行（下稱聯
    邦銀行）請求共同協商債務清償方案而不成立，且其無擔保
    或無優先權之債務總額未逾新臺幣1,200 萬元，復未經法院
    裁定開始清算程序或宣告破產云云。經查：債務人因有對於
    金融機構因消費借貸、自用住宅借款、信用卡或現金卡契約
    而負債務，乃委由邵良正律師於97年7 月26日以存證信函向
    最大債權金融機構聯邦銀行請求共同協商債務清償方案，並
    經聯邦銀行於同年月29日收受，有聲請人提出之上開函件、
    臺灣郵政掛號郵件收件回執及本院公務電話記錄表各1 紙可
    稽。惟聯邦銀行於97年7 月29日收受上開函件後，因聲請人
    漏未提出必要文件，經該行電話聯絡聲請人，惟聲請人之手
    機皆無人接聽，聯邦銀行即於同年月30日通知聲請人於7 日
    內補正：前置協商申請書正本、近3 個月薪資證明文件（薪
    資單正本或薪轉存摺影本），無前資料者出具收入切結書、
    近1 個月金融機構債權人清冊正本（請向聯合徵信中心申請
    ）、近2年度綜合所得資料清單及最近1個月核發之財產資料
    清單正本、勞工保險被保險人投保資料及明細正本（向各地
    勞保局申請），但確無本項資料者，可免提供等文件，因聲
    請人未遵期補正，聯邦銀行方以「申請文件不符規定」為由
    退件等情，業據聯邦銀行向本院陳報明確，有97年12月23日
    民事陳報狀及本院公務電話記錄表存卷足憑。本件聲請人所
    寄送之協商申請函，雖表明檢附財產及收支狀況說明書等文
    件，惟近3 個月薪資證明文件、聯合徵信中心出具之金融機
    構債權人清冊等文件，係屬債權銀行評估聲請人償債能力及
    總體負債狀況以斟酌協商條件之重要依據，聲請人並非無法
    提出或提出有重大困難，則其未提出該文件予聯邦銀行，致
    協商無從開始，顯係可歸責於聲請人，依誠信原則，債務人
    自不得主張已符合消費者債務清理條例第153 條所定「自債
    務人提出協商請求之翌日起逾30日不開始協商，得逕向法院
    聲請更生」之要件。本件聲請人既未遵循同條例第151 條第
    1 項之規定與全體金融機構債權人先行債務協商，該欠缺又
    屬無從補正，依上說明，爰依消費者債務清理條例第8 條規
    定，裁定駁回其聲請。又本件更生之聲請既經駁回，則聲請
    人保全處分之聲請即失所附麗，應一併駁回，爰裁定如主文
    。
中    華    民    國    98    年    4     月    22    日
              民事第二庭  法  官  陳麗玲
上為正本係照原本作成
如不服本裁定，應於裁定送達後10日內，以書狀向本院提出抗告
，並繳納抗告費新臺幣1千元
中    華    民    國    98    年    4     月    23    日
                          書記官  吳俞玲


司法院資訊處製作；財團法人民間司法改革基金會備份。
